臺灣屏東地方法院刑事判決　　　　　　　　　　　　　九十年度交訴字第一九二號
　　公　訴　人　臺灣屏東地方法院檢察署檢察官
　　被　　　告　乙○○
右列被告因業務過失致死案件，經檢察官提起公訴（九十年度偵字第七三九三號），
本院判決如左：
     主  文
乙○○從事業務之人，因業務上之過失致人於死，處有期徒刑拾月。緩刑參年。
     事  實
一、乙○○平日以駕駛砂石車載運砂石為業，為從事業務之人，於民國九十年九月二
    十二日上午十一時五十分許（起訴書誤為三十分），駕駛車牌號碼ＸＮ─四三二
    號砂石聯結車，駛入位於屏東縣新埤鄉○○村○○○段一之八一Ｂ地號上之「興
    岩砂石場」辦公室前、供公眾通行之道路旁停放（車輛未熄火），下車進入辦公
    室內洽辦手續後，啟動車輛前行，並往右方大幅度迴轉，本應注意車輛迴車時，
    應看清無往來車輛，並注意行人通過，始得迴轉之規定，而依當時之天候、光線
    、視距皆良好，路面上亦無阻礙，並無不能注意之情事，竟疏於注意及此，適有
    「興岩砂石場」之雇工張陳絹貞牽引車牌號碼ＰＹＩ—二０三號機車貼近上開砂
    石聯結車車頭右側行進，亦疏未注意上開聯結車停放時並未熄火，係處於隨時可
    啟動之狀態，乙○○所駕駛之上開聯結車於向右大迴轉時，右前車輪先行擦撞張
    陳絹貞倒地，於車輛迴正向前行駛時，左後輪又旋碾過張陳絹貞之身體，並於碾
    壓過上開機車後始停止，致張陳絹貞受有腹腔出血之傷害而當場死亡。乙○○於
    肇事後，在未經有偵查權限之機關或公務員發覺前，隨即報警處理，並向到場處
    理車禍之員警自首陳明其為肇事者，表示願接受裁判。
二、案經屏東地方法院檢察署檢察官相驗後自動檢舉偵查起訴。
     理  由
一、被告乙○○對於上開事實坦承不諱，並有道路交通事故調查報告表暨事故現場圖
    一紙、現場照片多幀在卷可資參照，由卷附公訴人九十年十月三十一日勘驗筆錄
    及九十年十一月九日自上開砂石聯結車駕駛座往後照鏡方向拍攝之照片三幀觀之
    ，砂石車右側前方車身裝有後照鏡二個及弧形鏡一個，被告坐在駕駛座上時，可
    由前擋風玻璃及上開後照鏡觀看車輛右側之人車動靜，被告若於將車輛向右大迴
    轉時稍加注意，當不至於發生本件事故。而被害人張陳絹貞係因本件車禍受有腹
    腔出血當場死亡之事實，業經臺灣屏東地方法院檢察官督同法醫師相驗明確，製
    有相驗屍體證明書、驗斷書及勘驗筆錄在卷足憑，則被害人之死亡係因被告駕駛
    汽車迴車時未注意車旁人車動態所致，應無疑義。
二、按汽車迴車時，應看清往來車輛，並注意行人通過，始得迴轉；又按「道路」係
    指公路、街道、巷衖、廣場、走廊或其他供公眾通行之地方，道路交通安全規則
    第一百零六條第五款及道路交通管理處罰條例第三條第一款分別定有明文。查本
    件肇事之地點為「興岩砂石場」內供砂石車卸載砂石必經之處，有為數甚多之砂
    石車往來通行等情，業經本院勘驗現場錄影帶明確，為「道路」而有道路交通安
    全規則之適用無疑。被告駕駛砂石車，於向右迴車時，疏未注意在車身右側牽引
    機車行進之被害人，致其砂石車右前車輪撞倒被害人，左後車輪復碾壓過被害人
    身軀已如前述，其有違上述安全規則至明；復依道路交通事故調查報告表記載，
    當時天候為晴天、光線為日間自然光線、視距良好、並無障礙物之情況，再參以
    被告平日即駕駛砂石車為業已有八年之久，其駕駛技術應優於常人，若稍加注意
    ，應可輕易避免車禍發生，可見被告當時於主、客觀情形上均無不能注意之情事
    ，竟疏未注意，以致撞及被害人致被害人死亡，被告就本件事故之發生顯有過失
    。又被害人張陳絹貞為「興岩砂石場」雇員，從事砂石垃圾清理之工作等情，業
    據被害人之子甲○○在警訊中陳述明確，上開肇事地點為砂石車進出頻繁之處，
    應為被害人平日所熟知，被告於砂石場辦公室前停車之際，車輛復未熄火，顯有
    隨時啟動行進之可能，被害人疏未注意及此，反貼近砂石車行走，難謂無輕微之
    過失責任，但仍無卸於被告之過失責任。又本件被害人之死亡既因被告之過失所
    致，二者間具相當因果關係無疑。本件事證已明，被告犯行應堪認定。
三、查被告乙○○為駕駛砂石車之司機，係從事駕駛業務之人，業據被告供明在卷，
    是核其所為，係犯刑法第二百七十六條第二項前段之業務過失致死罪。被告肇事
    後於未被偵查機關發覺前，隨即報警處理，並向前來處理車禍事宜之警員自首及
    接受裁判，已據其供述明確，並經本院勘驗現場錄影帶屬實（依據錄影帶內容所
    示，被告肇事後立即進入辦公室，稍後警方趕到，被告與警方共同處理車禍事宜
    ），應依刑法第六十二條前段之規定，減輕其刑。爰審酌被告素行、過失程度、
    所生危害及已與被害人家屬達成和解，賠償損害（有屏東縣屏東市調解委員會調
    解書一份在卷可稽）等一切情狀，量處如主文所示之刑。末查被告前未曾受有期
    徒刑以上刑之宣告，此有臺灣屏東地方法院檢察署刑案資料查註紀錄表、臺灣高
    等法院被告全國前案紀錄表各一紙在卷可參，經此次科刑後，當知所警惕，而無
    再犯之虞，且其目前又有正當工作，因此，本院認其所受之宣告刑，以暫不執行
    為適當，併予宣告緩刑三年，以啟自新。
據上論斷，應依刑事訴訟法第二百九十九條第一項前段，刑法第二百七十六條第二項
、第六十二條前段、第七十四條第一款，罰金罰鍰提高標準條例第一條前段，判決如
主文。
本案經檢察官何克昌到庭執行職務。
中      華      民      國    九十一    年      一      月    二十四    日
                                      臺灣屏東地方法院刑事第三庭
                                          審判長法  官  黃國永
                                                法  官  余德正
                                                法  官  陳姵君
右正本證明與原本無異。
對於本判決如有不服應於收受送達後十日內向本院提出上訴書狀上訴於台灣高等法院
高雄分院並按他造當事人之人數附具繕本。
                                                書記官   蔡德章
中      華      民      國      九十一      年    一    月    二十八    日
得上訴
附錄：
中華民國刑法第二百七十六條
 (過失致死罪)
因過失致人於死者，處二年以下有期徒刑、拘役或二千元以下罰金。
從事業務之人，因業務上之過失犯前項之罪者，處五年以下有期徒刑或拘
役，得併科三千元以下罰金。
